【裁判字號】    99,上訴,188
【裁判日期】    990629
【裁判案由】    妨害風化
【裁判全文】
臺灣高等法院臺中分院刑事判決         99年度上訴字第188號
上  訴  人
即  被  告  乙○○
選任辯護人  廖志祥律師
上列上訴人因妨害風化案件，不服臺灣臺中地方法院98年度訴字
第2905號中華民國98年11月18日第一審判決（起訴案號：臺灣臺
中地方法院檢察署98年度偵字第 16822號），提起上訴，本院判
決如下：
    主  文
上訴駁回。

    事  實
一、乙○○曾因妨害風化案件，經臺灣臺中地方法院以96年度訴
    字第3872號判決判處有期徒刑五月確定，甫於民國97年 5月
    30日易科罰金執行完畢。仍不知悔改，復與葉絨（本件同案
    被告，已經原審判決確定）共同在臺中市○區○○路 3段44
    號經營如意美容坊，並於98年7月1日晚上10時許，當男客甲
    ○○前往上址美容坊時，二人竟基於意圖使女子與他人為猥
    褻，而媒介、容留以營利之犯意聯絡，推由乙○○向甲○○
    介紹服務方式為俗稱半套之性交易（即由服務女子摩擦男客
    生殖器使之射精），2 小時代價為新臺幣（下同）2100元，
    並帶男客甲○○至上址21號房等候；另由葉絨聯絡成年女子
    張淑微前來上址21號房，與男客甲○○從事俗稱半套之性交
    易，而共同媒介、容留成年女子張淑微與男客甲○○為猥褻
    之行為，約定從中抽取三成代價牟利。嗣於同日晚上11時30
    分許，男客甲○○與女子張淑微在上址21號房從事半套性交
    易完畢，尚未支付性交易代價時，為據報前往臨檢之員警當
    場查獲。
二、案經臺中市警察局第二分局報請臺灣臺中地方法院檢察署檢
    察官偵查起訴。

    理  由
一、按被告以外之人於偵查中向檢察官所為之陳述，除顯有不可
    信之情況者外，得為證據，刑事訴訟法第159條之1第 2項定
    有明文。查證人甲○○於偵查中之具結證述，其內容與警詢
    時所供一致，且無證據足資證明檢察官就偵查訊問之實施，
    有何違反相關規定之瑕疵，或該證人於偵查中所述有何遭受
    強暴、脅迫、詐欺、利誘等外力干擾之情形，或影響其心理
    狀況致妨礙其自由陳述等顯不可信之情況，被告及辯護人在
    本院審理時復未就此部分有所主張，依照上揭說明，本院認
    證人甲○○於偵查中之具結證述，具有證據能力。況該證人
    在本院審理時業經本院傳喚到庭經當事人雙方予以交互詰問
    調查，當事人雙方之詰問權已獲充分保障；復經本院對之補
    充訊問而經其證稱：其前於偵查中向檢察官所為陳述之內容
    俱與偵訊筆錄所記載相符，且其前於該次偵訊中所述皆屬實
    情等語。再徵諸該證人於偵查中所證述之內容，前又業已經
    檢察官提示予被告及辯護人表示意見，則該證人於偵查中之
    具結證述即屬完足調查之證據，而得為判斷之依據，先予敘
    明。
二、訊據被告乙○○，矢口否認有上揭圖利媒介、容留女子與人
    猥褻犯行，其於原審及本院均辯稱：伊本欲與葉絨一起經營
    如意美容坊，但家人不同意，所以將該美容坊讓渡予葉絨，
    該美容坊於98年7月1日才開始經營，查獲時伊在現場擔任美
    容師，甲○○係由伊介紹服務內容，該美坊從事舒壓、按摩
    、刮痧、精油保養服務，沒有作任何性交易行為云云。經查
    ：
  (一)證人即男客甲○○於98年7月1日晚間前往上址如意美容坊時
    ，確由被告乙○○為其介紹服務方式為俗稱半套之性交易（
    即由服務女子摩擦男客生殖器使之射精），2小時代價為210
    0 元，並帶其至上址21號房等候，嗣由張淑微為其指油壓及
    半套性交易服務，尚未支付服務費用即為警查獲等情，業據
    證人即男客甲○○於偵查中及本院審理時具結證述綦詳。
  (二)本案係臺中市警察局第二分局永興派出所巡佐吳國全、警員
    蔡旻達等人於98年7月1日晚上11時30分許，據報前往上址美
    容坊臨檢取締，由蔡旻達先進去，被告乙○○以為蔡旻達係
    顧客，問蔡旻達有無認識之小姐，即直接將蔡旻達帶至二樓
    一間浴室，要蔡旻達先洗澡。嗣吳國全進至21號房時，發現
    男客甲○○及女子張淑微在房內，甲○○上身赤裸，下身穿
    著紙褲，剛開始甲○○、張淑微均否認有不法情事，後經吳
    國全隔離詢問，甲○○即坦承從事半套性交易完畢，而查悉
    上情，並將在場之被告乙○○、同案被告葉絨及男客甲○○
    、女子張淑微帶回派出所製作筆錄。該21號房沒有門，但有
    布簾遮掩，燈光昏暗。被告乙○○陳稱其原本頂下該店，之
    後讓渡予同案被告葉絨，惟提不出讓渡書，且所提不動產租
    賃契約書記載之承租人為被告乙○○等情，業據證人吳國全
    、蔡旻達在原審審理時具結證述無訛；並有臺中市警察局勤
    務中心受理各類案件紀錄單、臺中市警察局永興派出所臨檢
    紀錄表、不動產租賃契約書影本、現場圖、現場照片附卷可
    稽。復經本院向臺中市警察局調取，由該局以99年3月1日中
    市警指字第0990013976號函檢送本件該局受理各類案件紀錄
    單1份暨錄音光碟1片（附本院卷第 42-44頁）；而經本院於
    99年6月1日勘驗卷附之該件臺中市警察局勤務指揮中心98年
    7月1日23時23分接獲民眾報案之錄音光碟實際對話內容，經
    核確與上揭受理各類案件紀錄單所載內容相符，有該勘驗報
    告附本院卷可考（本院卷第58頁），堪認本案警方查獲本案
    之過程，核無程序上之瑕疵可指。而從事半套或全套性交易
    ，依一般社會通常觀念，係危害善良風俗，屬於不名譽之事
    ，證人即男客甲○○與被告乙○○、同案被告葉絨並無任何
    怨隙，其於上址21號房內赤裸上身，僅穿著紙褲為警臨檢，
    苟未與在場女子張淑微從事半套性交易行為，應不致於為警
    查獲時經隔離詢問即坦承上情，顯見證人甲○○於偵查中及
    本院審理時所供屬實，其於為警查獲前，確已與在場女子張
    淑微完成半套性交易行為。
  (三)證人張淑微在原審審理時雖證稱：「（問：之前是否從事按
    摩業？）之前作女子美容」、「（問：98年7月6日晚上有無
    到青島路如意美坊為男客服務？）有，我不是那家美容坊的
    美容師，因為我朋友葉絨那家店剛開幕，有客人等著要服務
    ，已經等了半個小時，請我過去幫忙」、「（問：當天到那
    邊有無跟乙○○講話？）我到那邊沒有看到乙○○，也沒有
    跟他講話」、「（問：去如意美容坊是直接到客房等？）直
    接去包廂」、「（問：進去包廂後，客人要求你如何服務？
    ）客人進去就馬上問我是否可以作半套服務，我跟他說我不
    知道什麼是半套，客人回答我說別假了，但是我後來只有幫
    他作全身的經絡推拿，客人有換我們的和服，是連同上衣和
    紙褲」、「（問：到底有無應客人要求作半套的服務，就是
    用手撫摸男客的生殖器到射精為止？）沒有」、「（問：你
    有無告訴客人收費情形？）一個小時 800元」、「（問：案
    發當天你何時到如意美容坊？）晚上10點多」、「（問：是
    何人打電話要你過去？）葉絨，她在電話中跟我說，店剛開
    幕，有客人來，問我要不要來賺外快，因為葉絨知道我已經
    很久沒有收入，但是沒有講到如何分配利潤」云云，而堅詞
    否認為男客甲○○進行半套性交易服務。惟其既稱之前係從
    事女子美容，上址美容坊剛開幕，同案被告葉絨請伊過去幫
    忙，未談及利潤分配問題等語；又稱其至上址美容坊直接進
    入包廂，幫男客甲○○作全身經絡推拿，並告訴男客甲○○
    收費為一小時 800元等語，前後矛盾，且違經驗法則，殊難
    採為被告等有利之認定。
  (四)同案被告葉絨於警詢時先供稱伊經營如意美容坊，張淑微、
    乙○○在店內擔任美容師工作，工作內容是幫客人作肩頸放
    鬆、精油排毒、淋巴排毒、刮痧等服務，沒有底薪，每接一
    位客人，三成歸店內所有，支付店內開銷，其餘歸小姐所得
    等語；嗣於原審審理時改稱伊眼睛不好看不到字，領有殘障
    手冊，所以請被告乙○○幫伊訂立租賃契約，伊頂下來自己
    作，店內沒有請其他小姐，只有伊等語，先後不一，已有可
    議。且依同案被告葉絨提出之身心殘障手冊記載，其患有輕
    度視障，另依卷附不動產租賃契約書所載，上址美容坊每月
    租金達 2萬元，租賃期間一年，則患有輕度視障之同案被告
    葉絨是否存有能力自行承租上址單獨經營美坊容，顯非無疑
    。參諸男客甲○○前往上址美容坊時，係由被告乙○○介紹
    服務方式及代價，並帶至21號房等候，而由同案被告葉絨聯
    絡女子張淑微前來與男客甲○○進行俗稱半套之性交易等情
    ，業如前述，益徵上址美容坊應係被告乙○○及同案被告葉
    絨所共同經營，並有媒介、容留女子張淑微與男客甲○○為
    半套之猥褻性交易行為。被告乙○○前揭所辯無非飾卸之詞
    ，不足採信，本件事證明確，其圖利媒介、容留女子與人猥
    褻犯行堪以認定。
三、核被告乙○○所為，係犯刑法第231條第1項之圖利容留女子
    與人猥褻罪。其與同案被告葉絨二人間就上揭犯罪之實行，
    有犯意聯絡及行為分擔，皆為共同正犯。又被告等意圖營利
    ，媒介並容留女子張淑微與男客甲○○為猥褻之行為，其媒
    介之低度行為，已為容留之高度行為所吸收，不另論罪。再
    被告乙○○曾因妨害風化案件，經臺灣臺中地方法院以96年
    度訴字第3872號判決判處有期徒刑五月確定，甫於97年 5月
    30日易科罰金執行完畢（見卷附臺灣高等法院被告前案紀錄
    表），五年以內故意再犯本件有期徒刑以上之罪，為累犯，
    應依刑法第47條第1項規定加重其刑。
四、原審以被告本案之上開事證明確，並審酌被告乙○○已有妨
    害風化前科，仍不知悔改，竟猶意圖營利媒介、容留女子張
    淑微與男客甲○○為猥褻之行為，危害善良風俗，背離社會
    價值觀念，事後否認犯行，犯罪手段平和，男客甲○○與女
    子張淑微從事半套之性交易完畢，尚未支付約定代價即為警
    查獲，被告迄未實際獲得不法利益等一切情狀，量處如原審
    判決主文所示之刑，並諭知有期徒刑易科罰金及罰金易服勞
    役之折算標準。經核其認事用法，並無違誤，量刑亦屬妥適
    ，被告提起上訴並未提出其他有利之事證，僅猶執前詞否認
    犯罪。然其所為辯解均不足採憑，已詳如前所論述，是其本
    件上訴並無理由，自應予駁回。
據上論斷，應依刑事訴訟法第368條，判決如主文。
本案經檢察官丙○○到庭執行職務。
中    華    民    國    99    年     6    月    29    日
            刑事第一庭  審判長法  官  陳  紀  綱
                              法  官  林  欽  章
                              法  官  張  智  雄
以上正本證明與原本無異。
如不服本判決應於收受送達後十日內向本院提出上訴狀，其未敘
述上訴之理由者並得於提起上訴後十日內向本院補提理由書（均
須按他造當事人之人數附繕本）「切勿逕送上級法院」。

                              書記官  詹  雅  婷

中    華    民    國    99    年     6    月    29    日


附錄論罪科刑法條：

中華民國刑法第231條第1項
意圖使男女與他人為性交或猥褻之行為，而引誘、容留或媒介以
營利者，處5年以下有期徒刑，得併科10萬元以下罰金。以詐術
犯之者，亦同。

司法院資訊處製作；財團法人民間司法改革基金會備份。
